

Simona Gallai

Data di nascita: 17/11/1991

Nazionalità: Italiana

Sesso: Femminile

CONTATTI



Via Carlo Tenivelli, 4, null 10024 Moncalieri, Italia



simona.gallai@gmail.com



(+39) 3481235333

PRESENTAZIONE

Buongiorno,

Mi chiamo Simona Gallai, vorrei sottoporre alla Vostra attenzione la mia candidatura.

Sono diplomata come tecnico di laboratorio chimico e biologico e grazie a precedenti esperienze lavorative sono riuscita ad acquisire specifiche competenze tecniche e teoriche.

Mi ritengo una grande appassionata di laboratorio il quale mi mantiene dinamica e in continua ricerca di stimoli.

Sono affidabile, precisa e ho uno spiccato senso del dovere.

Confidando nella possibilità di avere l'opportunità di un colloquio diretto, colgo l'occasione per porgere i miei più cordiali saluti.

ESPERIENZA LAVORATIVA

15/06/2008 - 17/07/2008 - Torino

Stage Tecnico di laboratorio

Laboratorio di Analisi "Baldi e Riberi"- Molinette

Analisi di Biochimica clinica, ematologia, coagulazione, proteine(elettroforesi), marcatori cardiaci, farmaci e analisi su campioni di urina.

09/06/2009 - 16/07/2009 - Moncalieri

Stage Tecnico di laboratorio

Laboratorio di Analisi LAV

Analisi microbiologiche sulle acque , preparazione dei terreni di cultura, utilizzo di tecniche di biologia molecolare (PCR) su campioni alimentari, analisi veterinarie (esami clinici e istologici)

24/10/2012 - 30/09/2014 - Torino

Commessa

Paolo Bertolini S.r.l

Accoglienza e assistenza al cliente, operazioni di cassa , allestimento banchi di merce e gestione del magazzino.

02/03/2015 - ATTUALE - Moncalieri

Tecnico di laboratorio

LaEmmeGroup s.r.l.

Tecnico Analista nel reparto microbiologico su matrici alimentari e ambientali secondo la NORMA UNI CEI EN ISO/IEC 17025:2018.

Monitoraggio strumentazione di laboratorio con verifica di buon funzionamento e taratura.

Competenze tecniche in biologica molecolare per ricerca di batteri patogeni (Salmonella e Listeria), ricerca qualitativa e quantitativa di OGM in alimenti e mangimi con tecniche PCR Real-Time

ISTRUZIONE E FORMAZIONE

09/2005 - 07/2010

Diploma Tecnico di Laboratorio Chimico e Biologico

Istituto Professionale Ada Gobetti Marchesini

COMPETENZE LINGUISTICHE

LINGUA MADRE: Italiano

ALTRE LINGUE:

inglese

Ascolto	Lettura	Produzione	Interazione	Scrittura
A2	B1	orale	orale	A2
		A2	A1	

COMPETENZE DIGITALI

Microsoft Word / Outlook / Microsoft Excel / Microsoft Office

PATENTE DI GUIDA



Patente di guida: B

COMPETENZE DI GESTIONE E DIRETTIVE



Team

In tutte le mie esperienza lavorative ho avuto modo di poter affinare le mie capacità in quanto ho sempre fatto parte di un team dove l'organizzazione e la collaborazione erano fondamentali a svolgere al meglio le attività assegnate.

In particolare è significativo il mio impiego alla LaEmmeGroup poiché ricopro il ruolo di referente in assenza del responsabile di laboratorio, quindi gestisco e organizzo il gruppo di lavoro.

COMPETENZE ORGANIZZATIVE



Ordini e acquisti

Nella mia ultima esperienza ho gestito ordini e acquisti di materiale e strumentazione del settore microbiologico.

Monitoravo consumi e valutavo l'acquisizione di nuovo materiale al fine di ottimizzare il lavoro del laboratorio.

HOBBY E INTERESSI



Sports

Nel mio tempo libero frequento la palestra e corsi di fitness.

Autorizzo il trattamento dei miei dati personali presenti nel CV ai sensi dell'art. 13 d. lgs. 30 giugno 2003 n. 196 - "Codice in materia di protezione dei dati personali" e dell'art. 13 GDPR 679/16 - "Regolamento europeo sulla protezione dei dati personali".

2022

Simona Gallai

Simona Gallai